【裁判字號】    89,易,2910
【裁判日期】    891020
【裁判案由】    毒品危害防制條例
【裁判全文】
臺灣板橋地方法院刑事判決                        八十九年度易字第二九一０號
    公  訴  人  臺灣板橋地方法院檢察署檢察官
    被      告  甲○○
右列被告因違反毒品危害防制條例案件，經檢察官聲請簡易判決處刑（八十九年度毒
偵字第三五九二號）及移送併辦（臺灣板橋地方法院檢察署八十九年度毒偵字第四二
八一號），本院認不應以簡易判決處刑，應適用通常訴訟程序判決如左：
    主  文
甲○○連續施用第一級毒品，累犯，處有期徒刑拾月。又連續施用第二級毒品，累犯
，處有期徒刑柒月，扣案之海洛因柒包（合計淨重零點伍公克）、安非他命壹包（
淨重零點零貳公克）均沒收銷燬及注射針筒枝、橡皮管壹條、吸食燈泡壹個、斜口
吸管伍枝、攪拌分裝器壹個及夾鏈袋包均沒收。應執行有期徒刑壹年肆月，扣案之
海洛因柒包（合計淨重零點伍公克）、安非他命壹包（淨重零點零貳公克）均沒收
銷燬及注射針筒枝、橡皮管壹條、吸食燈泡壹個、斜口吸管伍枝、攪拌分裝器壹個
及夾鏈袋包均沒收。
    事  實
一、甲○○於民國八十二年十月間，因懲治走私條例案件，經臺灣桃園地方法院判處
    有期徒刑十月，於八十三年二月十七日確定，於八十四年二月十三日執行完畢，
    復因於八十二年十二月間，因違反麻醉藥品管理條例案件，經本院判處有期徒刑
    三年十月，於八十三年十月二十一日確定，而自八十四年二月十四日接續前案執
    行，於八十七年八月十三日縮刑假釋期滿執行完畢，仍不知悔改。其明知海洛因
    、安非他命分別係八十七年五月二十日公布施行，於同年月二十二日生效之毒品
    危害防制條例第二條第二項第一款、第二款所規定之第一、二級毒品，不得施用
    及持有，且其於八十八年間，因違反毒品危害防制條例（即施用第一級毒品海洛
    因及第二級毒品安非他命）案，經本院以八十八年度毒聲字第一六三四號裁定令
    入戒治處所施以強制戒治一年，嗣因評定為合格，無繼續執行之必要，再經本院
    以八十八年度毒聲字第五八二二號裁定停止戒治，所餘戒治期間，付保護管束。
    嗣因保護管束期間屆滿，而由臺灣板橋地方法院檢察署檢察官於八十九年三月二
    十二日以八十九年度戒毒偵字第一八０號為不起訴處分，嗣並公告生效確定在案
    。詎甲○○竟於前案不起訴處分確定後五年內，又另行分別基於施用第一級毒品
    海洛因及施用第二級毒品安非他命之概括犯意，自前案不起訴處分（即八十九年
    三月二十二日）確定後之八十九年三月下旬某日起至八十九年四月二十九日十五
    時許止，連續在臺北縣鶯歌鎮○○街五六巷九弄三號其住處，分別施用第一級毒
    品海洛因及第二級毒品安非他命多次。嗣於八十九年四月二十九日十八時二十分
    （起訴書誤載為四十分）許，為警持臺灣板橋地方法院檢察署檢察官所核發之搜
    索票，前往甲○○之上開住處執行搜索而查獲，並扣得其所有供施用之第一級毒
    品海洛因七包（合計淨重０．三五公克）、第二級毒品安非他命一包（淨重０．
    ０二公克）、注射針筒三枝、橡皮管一條（起訴書漏未記載）、吸食燈泡一個、
    斜口吸管五枝、攪拌分裝器一個及夾鏈袋三包。甲○○因此經本院以八十九年度
    毒聲字第二九一三號裁定送觀察、勒戒後，復經本院以八十九年度毒聲字第三四
    八三號裁定令入戒治處所施以強制戒治一年。
二、案經臺北縣警察局三峽分局報告臺灣板橋地方法院檢察署檢察官偵查聲請簡易判
    決處刑及移送併辦。
    理  由
一、右揭事實，業據被告甲○○迭於警訊時、偵查中及本院審理時自白不諱，並有搜
    索票、搜索扣押證明筆錄、臺灣臺北看守所八十九年六月五日北所傑戒字第三０
    一八號函、法務部調查局檢驗通知書各一份、照片三張、臺灣臺北看守所收容人
    毒品尿液檢驗報告表三紙附卷可稽。復有第一級毒品海洛因七包（合計淨重０．
    三五公克）、第二級毒品安非他命一包（淨重０．０二公克）、注射針筒三枝、
    橡皮管一條、吸食燈泡一個、斜口吸管五枝、攪拌分裝器一個及夾鏈袋三包扣案
    可佐。又上開扣案之海洛因及安非他命即被告經警查獲時所扣得之疑似海洛因之
    白粉七包及疑似安非他命之結晶一包，分別經臺灣板橋地方法院檢察署及本院依
    職權送請法務部調查局鑑定結果，確定各係第一級毒品海洛因及第二級毒品安非
    他命之事實，亦有該局八十九年五月三十一日（89）陸（一）字第八九一六二六
    ０七號及八十九年九月十八日（89）陸（一）字第八九０六三九五七號檢驗通知
    書計二紙在卷可憑。矧人體吸食海洛因、安非他命經尿液排出之時間，依吸食量
    多寡、人體代謝功能、吸食者之年齡及性別有所差異，惟一般而言，吸食者在二
    十六小時內、四日內所排出之尿液均有可能被檢出因吸食海洛因、安非他命代謝
    後之嗎啡、甲基安非他命陽性反應，此固經法務部調查局證實，並為本院歷來審
    理吸食海洛因、安非他命案件之職務上所知悉，惟查被告係於八十九年四月二十
    九日十八時二十分許，為警持臺灣板橋地方法院檢察署檢察官所核發之搜索票，
    前往被告之上開住處執行搜索而查獲（被告自白最後一次施用第一級毒品海洛因
    及施用第二級毒品安非他命之時間為八十九年四月二十九日十五時許），並扣得
    被告所有之上開毒品及供施用毒品之物，且經警將被告隨案移送臺灣板橋地方法
    院檢察署檢察官，經檢察官聲請本院以八十九年度毒聲字第二九一三號裁定送觀
    察、勒戒後，復經本院以八十九年度毒聲字第三四八三號裁定令入戒治處所施以
    強制戒治一年，現仍在臺灣臺北戒治所強制戒治中，為被告所坦承在卷，其證據
    業如前述，是被告衡情應自八十九年四月二十九日十八時二十分許起，即無施用
    毒品之行為至明，又上開施用毒品之時間推定原則，係就一般客觀情形而言，事
    實上，吸食海洛因、安非他命者，亦有可能於二十六小時外、四日外所排出之尿
    液均被檢出因吸食海洛因、安非他命代謝後之嗎啡、甲基安非他命陽性反應，故
    應以被告所自白之最後一次施用第一、二級毒品之時間即八十九年四月二十九日
    十五時許為可採。再者，被告前因違反毒品危害防制條例案，經本院以八十八年
    度毒聲字第一六三四號裁定令入戒治處所施以強制戒治一年，嗣因評定為合格，
    無繼續執行之必要，再經本院以八十八年度毒聲字第五八二二號裁定停止戒治，
    所餘戒治期間，付保護管束。嗣因保護管束期間屆滿，而由臺灣板橋地方法院檢
    察署檢察官於八十九年三月二十二日以八十九年度戒毒偵字第一八０號為不起訴
    處分，嗣並公告生效確定在案，業據被告於本院審理時供承在卷，並有臺灣板橋
    地方法院檢察署刑案資料查註紀錄表及臺灣高等法院檢察署刑案紀錄簡覆表、臺
    灣板橋地方法院檢察署檢察官八十九年度戒毒偵字第一八０號不起訴處分書各一
    份在卷足憑。其於五年內再犯毒品危害防制條例第十條之罪，經本院以八十九年
    度毒聲字第二九一三號裁定送觀察、勒戒後，復經本院以八十九年度毒聲字第三
    四八三號裁定令入戒治處所施以強制戒治，亦有本院八十九年度毒聲字第二九一
    三號裁定及八十九年度毒聲字第三四八三號裁定各一份附卷可稽。事證明確，被
    告之犯行堪以認定。
二、按海洛因、安非他命分別係毒品危害防制條例第二條第二項第一款、第二款所規
    定之第一、二級毒品，不得施用及持有，被告甲○○竟各基於不同之犯意，分別
    在上開時地各施用第一級毒品海洛因、第二級毒品安非他命，核其所為，係各犯
    毒品危害防制條例第十條第一項、第二項之罪。公訴人就被告上開八十九年四月
    二十九日某時許該次以外之施用第一級毒品海洛因及施用第二級毒品安非他命犯
    行雖均漏未起訴及移送併辦（即臺灣板橋地方法院檢察署八十九年度毒偵字第四
    二八一號）部分，雖未據公訴人起訴，本院認此二部分與本件論罪科刑（即已起
    訴）部分均有連續犯之裁判上一罪關係，亦為起訴之效力所及，本院均應併予審
    理，附此明。被告先後多次施用第一級毒品海洛因及施用第二級毒品安非他命
    之犯行，均時間緊接，罪名相同，顯係基於概括犯意而為，均應各依連續犯之規
    定論以一罪，並加重其刑。被告非法持有第一、二級毒品海洛因、安非他命之低
    度行為，應為施用之高度行為所吸收，均不另論罪。又被告曾受如事實欄所述有
    期徒刑之執行完畢，此有上開臺灣高等法院檢察署刑案紀錄簡覆表一紙在卷可稽
    ，其於五年以內再犯本件有期徒刑以上之罪，為累犯，應依法遞加重其刑。爰審
    酌被告有上開構成累犯之前科，其前因施用第一級毒品海洛因及第二級毒品安非
    他命，經強制戒治後，而由臺灣板橋地方法院檢察署檢察官為不起訴處分確定後
    ，再犯本件之罪，其施用第一、二級毒品海洛因、安非他命，易戕害自己之身心
    ，並對社會造成重大危害、被告犯罪之動機、目的、手段、次數、所生之危害及
    犯罪後之態度等一切情狀，各量處如主文所示之刑，並定其應執行之刑，以示懲
    儆。
三、扣案之海洛因七包（合計淨重０．三五公克）及安非他命一包（淨重０．０二公
    克），均係查獲之毒品，不問屬於犯人與否，均應依毒品危害防制條例第十八條
    第一項前段之規定宣告沒收銷燬。又扣案之注射針筒三枝、橡皮管一條、吸食燈
    泡一個、斜口吸管五枝、攪拌分裝器一個及夾鏈袋三包，均係被告所有供犯本案
    之罪所用之物，業據其供明在卷，均應依刑法第三十八條第一項第二款之規定宣
    告沒收。
據上論斷，應依刑事訴訟法第四百五十二條、第二百九十九條第一項前段，毒品危害
防制條例第十條第一項、第二項、第十八條第一項前段，刑法第十一條前段、第五十
六條、第四十七條、第五十一條第五款、第三十八條第一項第二款，判決如主文。
本案經檢察官郭緯中到庭執行職務
中      華      民      國      八十九      年     十     月    二十    日
                                      臺灣板橋地方法院刑事第一庭
                                          法  官  楊  千  儀
右正本證明與原本無異。
如不服本判決應於送達後十日內向本院提出上訴狀。
                                          書記官  王      明
中      華      民      國      八十九      年     十     月   二十五   日
附錄本案論罪科刑法條全文：
毒品危害防制條例第十條
施用第一級毒品者，處六月以上五年以下有期徒刑。
施用第二級毒品者，處三年以下有期徒刑。


司法院資訊處製作；財團法人民間司法改革基金會備份。
